【裁判字號】    98,交聲,2416
【裁判日期】    980831
【裁判案由】    聲明異議
【裁判全文】
臺灣高雄地方法院交通事件裁定        98年度交聲字第2416號
原處分機關  交通部公路總局高雄區監理所旗山監理站
異  議  人  甲○○
上列異議人因聲明異議案件，對於交通部公路總局高雄區監理所
旗山監理站中華民國98年8 月6 日所為之裁決（原處分案號：旗
監違字第裁85-NJ0000000號）聲明異議，本院裁定如下：
    主  文
異議駁回。
    理  由
一、原處分意旨略以：異議人即受處分人甲○○於民國（下同）
    98年1 月18日7 時1 分，駕駛車號MQS-892 號重型機車，行
    經有燈光號誌管制之高雄縣仁武鄉○○路與八德南路之交岔
    路口闖紅燈，遭舉發單位高雄縣政府警察局交通隊拍照採證
    並於98年2 月9 日填製高縣警交字第NJ0000000 號舉發違反
    道路交通管理事件通知單逕行舉發，且命異議人應於98年3
    月11日前到案，惟異議人逾越上開期限60日以上均未自行到
    案，是於98年8 月6 日逕依道路交通管理處罰條例第53條第
    1 項、第63條第1 項，及違反道路交通管理事件統一裁罰基
    準及處理細則第43、44、67條規定，裁處異議人罰鍰新臺幣
    （下同）4,500 元，並記違規點數3 點。
二、異議人則以：異議人縱有上揭違規，但異議人白天在外工作
    ，晚上在家，卻未收到上開違規通知單，原處分機關竟逕行
    為上開裁罰，顯有違誤，為此聲明異議，請求撤銷原處分等
    語。
三、按汽車駕駛人，行經有燈光號誌管制之交岔路口闖紅燈者，
    處新臺幣（下同）1,800 元以上5,400 元以下罰鍰，並記違
    規點數3 點，道路交通管理處罰條例第53條第1 項、第63條
    第1 項第3 款分別定有明文。又按處理違反道路交通管理事
    件，有關文書送達之程序，依行政程序法之規定，違反道路
    交通管理事件統一裁罰基準及處理細則第5 條亦有明文。而
    行政程序法第74條第1 項、第2 項規定：「送達，不能依前
    2 條規定為之者，得將文書寄存送達地之地方自治或警察機
    關，並作送達通知書2 份，1 份黏貼於應受送達人住居所、
    事務所、營業所或其就業處所門首，另1 份交由鄰居轉交或
    置於該送達處所信箱或其他適當位置，以為送達。前項情形
    ，由郵政機關為送達者，得將文書寄存於送達地之郵政機關
    。」又行政機關依行政程序法而為文書之送達，專依該法律
    之規定，且該法並無準用民事訴訟法或刑事訴訟法關於寄存
    送達自寄存之日起10日生效規定之規定，是文書合法寄存送
    達後，當自寄存之日起即時生效（最高行政法院95年度裁字
    第634 號裁定、臺灣高雄高等行政法院94年度訴字第720 號
    裁定、法務部93年4 月13日法律字第0930014628號釋示併參
    ）。經查：
(一)異議人於上開98年1 月18日7 時1 分，駕駛車號MQS-892 號
    重型機車，行經有燈光號誌管制之高雄縣仁武鄉○○路與八
    德南路之交岔路口闖紅燈，遭舉發單位照採證並於98年2 月
    9 日填製高縣警交字第NJ0000000 號舉發違反道路交通管理
    事件通知單逕行舉發，且命異議人應於98年3 月11日前到案
    ，惟異議人逾越上開期限60日以上均未自行到案，原處分機
    關乃於98年8 月6 日裁處異議人罰鍰4,500 元，並記違規點
    數3 點等情，有上開舉發違反道路交通管理事件通知單及送
    達證書（見本院卷第6 頁、第8 頁）、違反道路交通管理案
    件裁決書及送達證書（見本院卷第9 頁、第10頁）各1 份，
    及異議人於上揭時地違規之照片2 紙（見本院卷第7 頁、第
    16頁背面）可稽，足以認定。
(二)異議人之於本件違規時及裁決時之戶籍地址係：「高雄縣燕
    巢鄉○○村○○路1030之7 號」之事實，及上開車輛之車籍
    地亦係上址之事實，有異議人戶役政電子閘門個人基本資料
    查詢結果、公路監理車籍資料車號查詢重型機車車籍各1 份
    ，附卷可查。而舉發單位、原處分機關因異議人上開違規事
    實，分別製作通知單、裁決書，並均各委託郵政機關按上址
    送達，均因上址無人收受，郵政機關投遞人員各在送達人簽
    章欄位內蓋章，並依行政程序法第74條之規定，分別於98年
    2 月23日寄存送達上開舉發違反道路交通管理事件通知單、
    98年8 月13日寄存送達上開違反道路交通管理案件裁決書等
    情，有上開舉發違反道路交通管理事件通知單及送達證書（
    見本院卷第6 頁、第8 頁）、違反道路交通管理案件裁決書
    及送達證書（見本院卷第9 頁、第10頁）各1 份可證。核
    本件違規舉發通知單之送達程序並無違法，揆諸上開說明，
    舉發通知單、裁決書均已合法送達異議人，而發生送達效力
    ，異議人辯稱：舉發通知書並未合法送達云云，尚非可採。
(三)本件異議人既未自動繳納罰鍰，逾越98年3 月11日之應到案
    期限60日以上，則交通部公路總局高雄區監理所旗山監理站
    依違反道路交通管理事件統一裁罰基準表，逕行裁決該基準
    表所定之罰鍰金額4,500 元，並記違規點數3 點，於法即無
    不合。
四、綜上所述，異議人於上揭時地，駕駛上開重型機車違規之事
    實，堪以認定。原處分機關依道路交通管理處罰條例第53條
    第1 項、第63條第1 項之規定，裁處異議人罰鍰4,500 元，
    並記違規點數3 點，核無不合。異議人聲明異議，為無理由
    ，應予駁回。
五、據上論斷，應依道路交通案件處理辦法第19條，裁定如主文
    。
中    華    民    國    98    年    8     月    31    日
                  交通法庭    法  官  施盈志
以上正本證明與原本無異。
如不服本裁定應於送達後5日內向本院提出抗告狀。
中    華    民    國    98    年    8     月    31    日
                               書記官  林雅婷


司法院資訊處製作；財團法人民間司法改革基金會備份。
